【裁判字號】    87,訴,285
【裁判日期】    890707
【裁判案由】    肅清煙毒條例
【裁判全文】
臺灣士林地方法院刑事判決                          八十七年度訴字第二八五號
    公  訴  人  臺灣士林地方法院檢察署檢察官
    被      告  甲○○
右列被告因違反肅清煙毒條例案件，經檢察官提起公訴（八十七年度偵字第三一○九
號），本院判決如左：
    主  文
甲○○連續施用第一級毒品，累犯，免刑。
    事  實
一、甲○○前曾於民國八十三年間因違反麻醉藥品管理條例案件，經臺灣士林地方法
    院以八十四年度易字第二五八號判處有期徒刑五月，於八十五年五月二十四日易
    科罰金執行完畢。詎猶不知悔改，基於概括犯意，於八十六年十二月二十三日之
    前十日內，在臺北縣板橋市○○路與中山路路口附近之某工作場所及同市○○路
    與文化路路口附近自己所駕駛之車上，以海洛因摻於香菸之方式，連續施用第一
    級毒品海洛因三次，嗣於八十八年十二月二十三日凌晨一時許，在臺北縣淡水鎮
    ○○路三一五號為警查獲，經採集其尿液送驗後，確有煙毒（嗎啡）及甲基安非
    他命（施用第二級毒品安非他命部分未據起訴）反應。經檢察官起訴後由本院裁
    定送臺灣士林看守所附設勒戒處所觀察、勒戒後，認有繼續施用毒品傾向，再經
    本院裁定送臺灣臺北戒治所施以強制戒治一年，嗣經本院於八十七年十一月二十
    五日裁定停止戒治，所餘戒治期間，付保護管束，詎甲○○仍不知悔改，竟又於
    保護管束期間，自八十八年一月間某日起至同年八月十八日上午七時許止，連續
    在臺北市大同區北區職業訓練中心對面之某工作場所及臺北縣蘆洲市等地，施用
    第二級毒品安非他命多次，經臺灣士林地方法院檢察署分別於八十八年一月十五
    日、一月二十九日、二月二十六日分別採尿檢驗，均呈安非他命陽性反應，經本
    院於八十八年四月二十七日裁定撤銷停止戒治。嗣於同年八月十八日中午十二時
    許，在其友人謝信正位於臺北縣蘆洲市○○路三七巷十一號六樓住處，為警當場
    查獲，並扣得第二級毒品安非他命一小包（驗餘淨重○‧五○九二公克），經送
    強制戒治，於八十九年四月二十四日戒治期滿。
二、案經臺北縣警察局淡水分局報請臺灣士林地方法院檢察署檢察官偵查起訴及臺灣
    板橋地方法院檢察署移送併案審理，嗣由本院裁定送臺灣臺北戒治所施以強制戒
    治期滿。
    理  由
一、訊據被告甲○○對於前揭連續施用第一級毒品海洛因之事實坦承不諱，且被告為
    警查獲後，經採集尿液送驗結果確有煙毒（嗎啡）反應，此有憲兵司令部刑事支
    援中心八十七年二月一日（八七）綱得字第○一六八號鑑驗通知書，足見其自白
    與事實相符，事證明確，被告犯行洵堪認定。
二、查被告行為後，肅清煙毒條例業已於八十七年五月二十日經總統令公布修正為「
    毒品危害防制條例」，而麻醉藥品管理條例刑罰部分亦併入毒品危害防制條例中
    ，且自同年月二十二日生效施行，觀諸該條例第二條第二項第一款、第二款之規
    定，海洛因屬於該條例所稱之第一級毒品，依該條例第二十條第一項規定，施用
    毒品者，檢察官應將被告送勒戒處所觀察、勒戒，其期間不得逾一月，經觀察、
    勒戒後，有繼續施用毒品傾向者，由檢察官聲請法院裁定令入戒治處所施以強制
    戒治，其期間為一年；又同條例第二十三條第一項、第三十五條第三款規定，本
    條例修正施行前繫屬之案件，審判中由法院依修正後規定處理之，被告經強制戒
    治期滿者，依修正後規定應由檢察官為不起訴處分者，法院應為免刑之判決。而
    經將肅清煙毒條例第九條第一項與前開條例比較新舊法結果，以新法較有利於被
    告，依刑法第二條第一項前段規定，應適用裁判時之毒品危害防制條例處斷。核
    被告所為，係犯毒品危害防制條例第十條第一項之施用第一級毒品罪。其施用第
    一級毒品海洛因前後持有毒品之低度行為，應為施用之高度行為所吸收，不另論
    罪。被告先後多次施用第一級毒品之犯行，時間緊接，方法相同，觸犯構成要件
    相同之罪，顯係基於概括犯意為之，為連續犯，應依刑法第五十六條之規定，以
    一罪論。又被告前有事實欄所列前案經判處有期徒刑及執行完畢情形，此有本院
    被告全國刑案紀錄表、臺灣高等法院檢察署刑案紀錄簡覆表各一份在卷可按，其
    前受有期徒刑執行完畢，於五年以內再犯本件最重本刑為有期徒刑以上之罪，為
    累犯，應依刑法第四十七條之規定加重其刑。本件係於毒品危害防制條例施行前
    繫屬於本院，被告經本院裁定送臺灣士林看守所附設勒戒處所勒戒處所觀察、勒
    戒後，認有繼續施用毒品傾向，再經本院先後裁定送臺灣臺北戒治所施以強制戒
    治及停止戒治，嗣又經本院撤銷停止戒治，於八十九年四月二十四日戒治期滿等
    情，此有臺灣士林看守所附設勒戒處所八十七年七月三十日（八七）士所戒字第
    一七八六號函暨所附之「有無繼續施用毒品傾向證明書」一份、臺灣臺北戒治所
    八十七年十一月二十日北監守教字第四七四九號函暨所附之該所八十七年度第八
    次所務委員會議紀錄節本及報請停止戒治報告表、受戒治人處遇成效報告表各一
    份、本院戒治執行指揮書回證一紙及各該裁定等附卷可考，依該條例第二十三條
    第一項，原應由檢察官為不起訴處分，惟依同條例第三十五條第三款規定，本院
    自應諭知免刑之判決。
三、又被告為警查獲後，經採集尿液送驗送驗結果，除有煙毒（嗎啡）反應外，尚有
    甲基安非他命反應，此有前揭憲兵司令部刑事支援中心八十七年二月一日（八七
    ）綱得字第○一六八號鑑驗通知書可按，被告是否另涉犯毒品危害防制條例第十
    條第二項之施用第二級毒品罪，未據起訴，本院自無從審理，應由檢察官另為適
    法之處理，併此指明。
四、至臺灣板橋地方法院檢察署八十八年九月二十九日板檢金新八八毒偵字第三七七
    號函，檢送該署八十八年度毒偵第三七七號被告甲○○違反毒品危害防制條例案
    卷一宗，請求併案審理乙節云云。惟查，本案被告係被訴施用第一級毒品海洛因
    ，其施用第二級毒品部分，未據檢察官起訴，已如前述，則移送併案所指被告施
    用第二級毒品安非他命罪嫌部分，與本案自無連續犯之裁判上一罪關係，尚非起
    訴效力所及，且此部份未經提起公訴，即非本院所得審究，應退由檢察官另為適
    法之處理，亦附此敘明。
據上論斷，應依刑事訴訟法第二百九十九條第一項但書，毒品危害防制條例第十條第
一項、第二十三條第一項、第三十五條第三款，刑法第十一條、第二條第一項前段、
第四十七條，判決如主文。
本案經檢察官陳傳宗到庭執行職務
中      華      民      國    八十九    年      七      月      七      日
                                  臺灣士林地方法院刑事第二庭
                                          法  官
右正本證明與原本無異。
如不服本判決，應於判決送達後十日內，向本院提出上訴狀。
                                          書記官
中    華    民    國      八十        年              月              日


司法院資訊處製作；財團法人民間司法改革基金會備份。
